【裁判字號】    92,上更(二),183
【裁判日期】    921022
【裁判案由】    違反毒品危害防制條例
【裁判全文】
臺灣高等法院高雄分院刑事判決
    上  訴  人
    即  被  告  乙○○
    選任辯護人  黃奉彬
右上訴人因違反毒品危害防制條例案件，不服臺灣高雄地方法院八十八年度訴字第一
四二二號中華民國八十九年一月廿六日第一審判決（起訴案號：臺灣高雄地方法院檢
察署八十八年度偵字第二二二三、六四六三、七０五０號），提起上訴，判決後，經
最高法院第二次發回更審，本院判決如左：
    主  文
原判決撤銷。
乙○○連續販賣第一級毒品，累犯，處有期徒刑拾伍年，褫奪甲權柒年，海洛因拾包
（合併送驗計共淨重二‧三七甲克，包裝重二‧五五甲克）、海洛因捌包（合併送驗
計共淨重０‧四六甲克，包裝重二‧一甲克），均沒收銷燬之；空夾鏈袋肆大包、行
動電話貳支及販賣海洛因所得財物新台幣陸萬仟元均沒收之，所得財物如全部或一
部不能沒收時，以其財產抵償之。
    事  實
一、乙○○於民國八十五年間曾因違反麻醉藥品管理條例之罪，經臺灣高雄地方法院
    高雄簡易庭判處有期徒刑六月確定，於八十六年一月二十四日執行完畢。竟仍不
    知悔改，基於意圖營利之概括犯意；
    (一)於八十七年十二月間某日起至八十八年一月十五日期間，以00000000
      00號行動電話為聯絡工具，在高雄市尖美商圈附近，販賣第一級毒品海洛因
      與吳佳璋，每次約新台幣（下同）三千元，共計十五次，因而得款四萬五千元
      。嗣於八十八年一月十六日早上，吳佳璋於在高雄市○○街二十七之一號，經
      警查獲，適斯時乙○○以電話向吳佳璋兜售毒品，吳佳璋乃配合警方之誘捕而
      佯與乙○○約定在高雄市○○路與九如路交岔口交易毒品，而於同日十五時四
      十分許，於前揭地點為警當場查獲，該次交易因而未遂，警方並當場自其口袋
      扣得海洛因二包，並循線至高雄市○○區○○路二０六巷二號十樓之一乙○○
      租屋處，再度查扣海洛因計八包（與前開二包合併送驗，合計淨重二‧三七甲
      克，包裝重二‧五五甲克）及其所有供犯罪所用空夾鏈袋三大包、行動電話（
      0000000000號）一支。
    (二)乙○○復承上開販賣牟利之概括犯意，自八十八年二月中旬起至同年月二十八
      日止，以0000000000號行動電話為聯絡工具，連續販賣海洛因與葛
      治均，共計九次，每次二千元，得款共計一萬八千元，交付地點在高雄市○○
      區○○路與重愛路口或澄清湖附近，嗣於同年三月一日十九時許，因警方查獲
      葛治均，追查毒品來源，經葛治均以前開電話與乙○○聯絡，佯稱欲再度購買
      海洛因後，由葛治均帶同警方至同區○○路與文山路交岔口附近埋伏，乙○○
      依約攜帶欲交付之海洛因至重仁路與文山路交岔口後，葛治均旋向警方指認乙
      ○○即為販賣毒品之人無誤後，由警方加以查獲，致該次交易未遂，並自其身
      上扣得海洛因六包，嗣又循線在其同市○○區○○路一八六號四樓之二居所查
      獲海洛因二包（與前開六包合併送驗，計共淨重０‧四六甲克，包裝重二‧一
      甲克）、及其所有供犯罪所用空夾鏈袋一大包、行動電話（00000000
      00號）一支。
二、案經高雄市政府警察局刑警大隊移送臺灣高雄地方法院檢察署檢察官偵查起訴。
    理  由
一、訊據上訴人即被告乙○○（下稱被告）矢口否認有販賣毒品之犯行，辯稱：警訊
    曾遭刑求，且所查獲之毒品係自己要施用的，並非供販賣，不知為何吳佳璋及葛
    治均會指證係賣給他們云云，
二、經查：
  (一)右揭事實，業據證人即向被告購買毒品海洛因之人吳佳璋證稱：「從八十七年十
    月份起至八十八年一月十五日有向乙○○買毒品，都是以行動電話聯絡，詳細之
    次數已記不清楚了，只記得約十五次，每次均買約二、三千元之毒品，而毒品都
    是在尖美百貨商圈附近交貨」等語（見原審卷第十六頁）。另證人即亦向被告購
    買毒品之葛治均於原審證稱：「自八十八年二月份過完舊曆年後約初二、初三即
    向乙○○買毒品，共計九次，每次二千元分二包，交貨地點有在博愛路及重愛路
    口，但也有在澄清湖附近，之前會說係向『老兄』或『維恩』等人購買毒品係因
    乙○○要求他要如此說的」等語（見原審卷第一一六、一一七頁），且二證人就
    聯絡購買海洛因方法均證陳係以被告所有行動電話為聯絡工具（按吳佳璋警訊中
    筆錄將0000000000號誤載為0000000000號），且為警查獲
    後均配合警方，以上開平時聯繫購買方法誘出被告，先後供警查獲被告等情亦一
    致證陳，被告坦認上開行動電話為其所有，是上開證人吳佳璋、葛治均上開所述
    情節均甚明確，核與事實相符。其等與被告間並無何嫌隙，自無捨真正販售者任
    意誣指被告販售之理，其等指證購買第一級毒品海洛因之詞自屬可採。有關被告
    販賣之時段，吳佳璋稱「從八十七年十月份起」，葛治均稱「自八十八年二月份
    過完舊曆年後約初二、初三」，此部分之可信性詳如後所述。
  (二)前開證人吳佳璋及葛治均先後於警、偵訊及審理中，就購買次數、時間、金額細
    節所為陳述，固有些微出入，惟按人之記憶，常存在不穩定性，往往會因時間之
    消逝而淡忘所經歷之部分情事細節，然若證人對基本事實之陳述，與真實無礙，
    縱其陳述在細節方面有部分不符，或相互間有所歧異，尚難認為即為全部均不可
    採信（最高法院七十四年台上第一五九九號判例參照）。葛治均於原審稱八十八
    年二月初開始向被告購買毒品一節，經核與其八十八年二月一日開始入高雄看守
    所觀察勒戒，同年月十二日出監所，故不可能始自二月初，另其又稱始自八十八
    年二月份過完舊曆年後約初二、初三，經查過完舊曆年後初二、初三日，即係陽
    曆二月十七、十八日，故應認係其出所後之該月中旬始為正確，另證人吳佳璋不
    論於警偵訊及審理中迭為明確證稱所施用之毒品係向被告所購得，（雖上開細節
    有所出入，其曾概括性證稱共計向被告購買達「十五萬元」之毒品，自難採信）
    ，此外，吳佳璋陳述之瑕疵尚不影響其確係向被告購買毒品海洛因之基本事實之
    證述。至有關吳佳璋購買毒品之時間之陳述，吳佳璋或稱係自八十七年十月起或
    稱係自八十七年十一月起，亦有所出入，然就時間點之記憶，在十月份與十一月
    份間，因差異不大，自亦難期待證人吳佳璋可明確記憶，故就此部分瑕疵亦應不
    影響證人吳佳璋所證述之真實性。參諸林明德係於八十七年十二月間用吳佳璋的
    電話打給被告，因手機上留有電話號碼，指被告與吳佳璋自行聯絡上而有交易第
    一級毒品海洛因之情，自應認定其販賣毒品予吳佳璋係始於其認識之後，即八十
    七年十二間某日起。另證人葛治均警訊中固僅陳述購買二次，但迄法院審理中即
    改稱購買「九次」（原審）、「六、七次」（本院前審），然於本院前審亦特別
    說明：「警訊中說兩次有所保留，現在說的係真實，：：關於購買次數，所說均
    係大約數字，詳細次數不太清楚，花了約一萬多元」，顯見證人面對購買次數訊
    問時非對次數有所明確記憶，參酌前述有關次數出入在證據法則上意義之陳述，
    固無法否定其所為被告對之販賣毒品之指證效力，但其有關次數之認定上，衡諸
    各次之陳述，以原審中所陳述之次數、金額最為明確而肯定，參以葛治均自承警
    訊中在購買次數之陳述有所保留，偵查中又一度在指述上有所迴護被告，本院前
    審審理中又證陳其陳述均僅「約數」，是以原審中所陳述「九次」、「每次二千
    元」等語，核與本院前審中所證述「共約一萬多元」之語大致相合，爰據以為認
    定之。
  (三)另上開證人葛治均雖於警、偵訊時均係稱向綽號「老兄」或「維恩」之男子購買
    毒品，而未直指被告之名，然其於警、偵訊中，同稱：以0000000000
    號行動電話向「老兄」購買毒品吸食等語，而前開行動電話經原審向泛亞電信股
    份有限甲司函查之結果，該電話確為被告所申請使用，有泛亞電信股份有限甲司
    客戶基本資料一紙在卷可稽，被告亦自承該0000000000號電話係由其
    申請，且一直由其使用等語（見原審卷第一三一頁），證人葛治均既自警訊至檢
    察官偵訊均稱以前開行動電話購買毒品，該行動電話又係由被告所申請使用，嗣
    經葛治均於本院前審當面與被告對質時亦明確指認與其交易毒品之人確係被告無
    訛，且證人葛治均於原審亦已特別陳明，其警訊及檢察官偵訊時會稱向「老兄」
    或「維恩」所購買，係應被告要求而為之迴護陳述，則其之前之未明確指陳被告
    之名尚無損於上開事實之認定。又據證人即於八十八年三月一日逮捕被告乙○○
    之警員李龍水於原審證述：在八十八年三月一日十九時係先在葛治均家中查獲，
    並追查毒品來源，葛治均稱他是打電話聯絡賣他毒品之人，我們便叫葛治均打電
    話給賣毒品給他的人，說要買毒品，後來到約定之地點，葛治均就指認，乙○○
    見到我們就要騎走，我們向前抓他，便搜到六包毒品等語（見原審卷第八十二頁
    ）及證人即同往逮捕被告之警員林仁謙亦於原審證稱：我們與葛治均在約定地點
    即重仁路及文山路口，見乙○○來，葛治均就說是向他買的，我們就前去抓他，
    之前我並未見過乙○○（見原審卷第八十二頁）等語，核與葛治均於本院所證陳
    其配合警方以購買海洛因毒品為由誘捕被告之情相合，且警方於八十八年三月一
    日經證人葛治均指認為販賣毒品之人後，採取逮捕行動，並當場在其身上扣得高
    達六包之海洛因，當時證人葛治均既已指認被告即為販賣毒品之人，益可證證人
    葛治均於審理中所證述係向被告購買毒品海洛因，於警訊及偵訊時會稱向「老兄
    」或「維恩」所購買係應被告要求而為之陳述乙節，應非子虛，是證人葛治均於
    偵查中一度證陳不認識被告，「老兄」非被告等語，應屬一時迴護被告之詞不可
    採信。
  (四)被告雖辯稱係與吳佳璋合買毒品，有時候是吳佳璋打電話去（洽購毒品），有林
    明德可證云云；但查林明德於本院前審證稱：「我們三人在一起原因都是吳佳璋
    要拜託被告去買毒品，被告來的時候吳佳璋拿錢給被告，被告再打電話叫朋友送
    毒品過來」、「吳佳璋沒有打過電話叫毒品」，故被告辯稱合買毒品云云，係卸
    責之詞。另證人即被告之同居人陳姿吟於警訊雖供稱：在三民區○○路二Ｏ六巷
    二號十樓之一被告住處查扣海洛因八包是其所有云云；然此八包海洛因是被告所
    有，此經被告於警訊時供述明確（見八十八年度偵字第二二二三號之警訊卷第二
    頁），故該八包毒品既在被告住處查獲，應屬被告所有，陳女所謂係其所有云云
    ；應有誤會而不能採信。
  (五)此外，於八十八年一月十六日自被告身上及其住處所扣得之粉狀物體共計十包（
    二包加八包）及同年三月一日於被告身上及其住處所扣得之粉狀物體八包（六包
    加二包），經送法務部調查局檢驗之結果，均為海洛因，有法務部調查局000
    00000號及00000000號鑑定通知書可憑（見八十八年度偵字第二二
    二三號偵查卷第十五頁、原審卷第一三三之一頁）；參以被告於八十八年一月十
    六日及同年三月一日經警查獲時，均分別查扣有高達三大包及一大包之空夾鏈袋
    ，此正為實務上販賣此類毒品之人所慣用之分裝物，以此數量觀之，顯係被告因
    販賣毒品海洛因才需如此龐大數量之夾鏈袋，而非被告供施用毒品所需甚明；警
    方每次查獲被告時，均於身上及其住居處查扣分裝妥善之毒品多包，益徵其係便
    利販賣，始為此分裝，以利交易，又被告販賣對象非限一人，次數亦屬非少，其
    與購買間亦無何特殊親密關係，即無朋友間無償互通有無之情，而顯有利用販賣
    營利之主觀意圖亦明。
  (六)被告為警訊刑求之抗辯，據查獲被告之警員陳忠慶於本院調查時證稱：「先查獲
    一個煙毒犯葛治均，他供出是向乙○○購買毒品的，後來誘發乙○○出來，葛治
    均約乙○○到重仁路及文山路口交易毒品，果然查獲乙○○，當場查獲他身上的
    毒品六包，他帶我們到他租住處文山路一八六號四樓之二搜索，有扣押筆錄。」
    、「警訊筆錄是依據被告在自由意識下陳述據實記載，沒有刑求取供、威脅利誘
    、捏造事實。」等語；另員警李龍水亦證稱：「我有參與偵辦，當初我們是查獲
    葛治均，並追查毒品的來源，葛治均說毒品是向綽號某某人買的，但是他有於三
    月一日晚上七點左右約他購買毒品，旋在相約之地點即重仁路與文山路口查獲到
    乙○○，我坐在車上看乙○○出來與葛治均交易時，我們就出來將其逮捕。後來
    我們在乙○○的身上查獲部分海洛因的毒品，後來我們又到他住處（即高雄市○
    ○區○○路一八六號四樓之二）搜索，又查獲毒品及吸食器等物品。然後我們帶
    回警局處理，依法移送。我們沒有對被告刑求逼供，杜撰捏造，筆錄我們是依據
    他的自由意思陳述製作的。我以前就看過他，認識他，所以我不可能對他刑求逼
    供。」等語。另向監所查證其當初入所之體格檢查表並無異樣，雖其入所自述「
    前於八十七年十月份患Ａ、Ｂ型肝炎住院，八十八年三月一日晚上點多在市刑大
    隊被兩位刑警刑求，現覺得右腳無力，並且身體右腳有輕微擦傷」，此亦不足證
    明係受刑求之結果，被告為刑求之抗辯，核係卸責之詞。另被告辯以因肝病住院
    ，據新高鳳醫院八十八年十二月一日新高字第八八一二０一號函稱：「病人係八
    十七年十月二十四日至同年十一月十二日住院」、「住院期間，因身體虛弱，無
    力、黃疸嚴重、食慾差、少下床活動，偶下床活動皆在醫院走廊走動，其餘時間
    皆臥床休息，但病人訪客繁多二十四小時皆有家屬及朋友陪住。病人入院當天即
    要求住套房，所以並無其它病人與他同住一房」，但據其住院時之護理資料記載
    ，被告住院期院精神良好（見原審卷第九十六至一０六頁），參諸被告身分證上
    之照片顯示，被告頭大髮黑，滿臉落腮鬍，正符其警訊所載其綽號為「鬍鬚發」
    之情一致，又本院審理時，被告之身體顯示雄壯，但光頭無鬚，有其照片附本院
    卷可證，雖曰其仍有糖尿病在身，但似此慢性病，堪認縱其曾住院治療，依其精
    神狀況，在住院期間仍非無能力為其他行為。
  (七)證人吳佳璋及葛治均係有施用毒品海洛因之人，除據其等供證甚詳外，採葛治均
    取尿液送驗，呈嗎啡陽性反應，復有高雄市政府衛生局高衛試煙字第Ｌ─一六六
    號煙毒尿液檢驗成績書可按（見八十八年度偵字第七０五０號偵查卷第十頁），
    益證其所販賣者，確係海洛因無訛。被告尿液鑑驗，則屬安非他命陽性反應（見
    八十八年度偵字第七０五０號偵查卷第十頁），益徵其被查獲之毒品海洛因，係
    供販賣之用。
    綜上所述，被告前開所辯顯不可採，其犯罪事證已甚明確，犯行自堪認定。
三、核被告所為，係犯毒品危害防制條例第四條第一項之販賣第一級毒品罪，另被告
    分別於八十八年一月十六日、同年三月一日最後一次販賣第一級毒品予吳佳璋及
    葛治均之行為，分別係吳佳璋及葛治均應警方蒐證之要求，而向其購買海洛因，
    實無購買之真意，但被告既已依約攜帶毒品前往交易，難謂無販賣毒品之故意，
    且己著手實施販賣毒品之行為，縱因遭埋伏之警察當場查獲，致未能真正完成買
    賣毒品之行為，此部分行為應僅止於未遂之階段，所犯為同條第五項之販賣第一
    級毒品未遂罪。被告先後所為多次販賣第一級毒品既遂及未遂之行為，時間緊接
    ，所犯罪名相同，僅既、未遂狀態有別，顯係出於概括之犯意為之，為連續犯，
    爰依刑法第五十六條之規定以販賣第一級毒品既遂一罪論，因被告所犯為死刑及
    無期徒刑之罪，依刑法第六十四條第一項及第六十五條第一項之規定，死刑及無
    期徒刑不得加重，僅就法定刑罰金部分加重其刑；又被告持有海洛因之行為，本
    亦應以持有論，惟其持有後，進而販賣，其持有之低度行為應為販賣之高度行為
    所吸收，不另論罪，併此敘明。有關販賣海洛因予吳佳璋之犯罪事實，甲訴人未
    具體載明販賣次數，僅泛言販賣期間及每次約三千元等語，其次數不明一節，由
    本院補充認定之，至其販賣期間之起始日期，起訴書載明係「八十七年十月」，
    徵諸其後之證述或稱十月或稱十一月或稱十、十一月間，是起訴書所載「十月間
    」均係約數之認定，但林明德於本院前審證稱：「我用吳佳璋的電話打給被告，
    因手機上留有電話號碼，他們二人（指被告與吳佳璋）就自己聯絡上了，詳細日
    期八十七年十二月間的事」等語，自應認定其販賣毒品予吳佳璋係始於其認識之
    後，即八十七年十二月間。又上開販賣予吳佳璋、葛治均各未遂一次之犯行，甲
    訴人未據於起訴書中載明，但該部分亦與起訴並論罪科刑部分有裁判上一罪關係
    ，仍為起訴力所及本院仍應一併論究；有關販賣海洛因予葛治均之犯罪事實，
    甲訴人僅就八十八年二月二十五日及同年月二十八日販賣第一級毒品予葛治均之
    部分提起甲訴，而漏未就被告其餘販賣第一級毒品予葛治均之犯行（包括上開販
    賣未遂一次）一併起訴，惟此部分既與經起訴並論罪科刑之部分有連續犯之裁判
    上一罪之關係，法院自得一併予以審酌。另被告於八十五年間曾因違反麻醉藥品
    管理條例之罪，經臺灣高雄地方法院高雄簡易庭判處有期徒刑六月確定，於八十
    六年一月二十四日執行完畢，有臺灣高等法院被告全國前案紀錄表在卷可稽，其
    於五年內再犯本件有期徒刑以上之罪，為累犯，本應依刑法第四十七條之規定加
    重其刑，惟因被告所犯為最輕本刑為無期徒刑及死刑之罪，依刑法第六十四條第
    一項及第六十五條第一項之規定，自不得加重，係僅就法定刑罰金部分加重其刑
    ，附此敘明。被告雖多次販賣第一級毒品，惟經查扣之第一級毒品海洛因合計僅
    淨重二點八三甲克，數量非異常巨量，且所得金額所顯示獲利程度亦非鉅大，販
    賣之時間不久且所販賣之對象亦不多，情節顯非一般大盤毒販之重大，且其為貪
    圖小利而罹重典，倘處以法定最輕本刑之無期徒刑，衡情仍嫌過重，其犯罪情狀
    顯可憫恕，依刑法第五十九條之規定，減輕其法定本刑，並依法先加後減之。
四、原審為科刑之判決，由非無見，惟(一)被告販賣海洛因予吳佳璋之犯罪期間，甲訴
    人係認定「八十七年十月起」，本院認定係八十七年十二月起，原審逕認自「八
    十七年十一月起」，原判決事實認定即有違誤。(二)被告販賣所得應僅有六萬三千
    元，原審認定共十六萬八千元，亦有未合。被告上訴意旨否認犯罪，指摘原判決
    不當，固無理由，但原判決既有上開可議之處，自應由本院撤銷改判。審酌被告
    僅為圖自身之利益而販賣毒品，所販賣毒品之數量不大，危害社會情節尚非嚴重
    等一切情狀，量處如主文第二項所示之刑，並依被告所犯販賣毒品之性質，認有
    褫奪甲權之必要，乃併予以宣告褫奪甲權七年，以為懲儆。而被告於八十八年一
    月十六日被查獲所扣得之海洛因十包（合併送驗，計淨重二‧三七甲克，包裝重
    二‧五五甲克，純度一五‧六八甲克，純質淨重０‧三七甲克）、八十八年三月
    一日查獲時所查扣之海洛因捌包（合併送驗，計共淨重０‧四六甲克，包裝重二
    ‧一甲克），均為毒品危害防制條例所規定之第一級毒品，爰依同法第十八條第
    一項前段規定沒收銷燬之，至因檢驗而耗用之海洛因，爰不為沒收銷燬之諭知。
    而販賣海洛因所得共計六萬三千元（四萬五仟元及一萬八千元），雖未扣案，仍
    應併依毒品危害防制條例第十九條第一項之規定沒收之，如全部或一部不能沒收
    時，因係現款，故應以其財產抵償之。而扣案之空夾鏈袋共計四大包為供販賣第
    一級毒品所用之物，行動電話二支則為被告販賣第一級毒品時用以聯絡之物，均
為供犯罪所用（但上開扣案物品依其性質均非供專用）之物，並為被告所有，亦
    依上述法條之規定沒收之。至於其他所扣案之注射針筒、吸管勺子、自製吸食器
    及安非他命等物，其中安非他命雖屬毒品危害防制條例所規定之第二級毒品，惟
    與本件甲訴人起訴被告連續販賣第一級毒品之犯罪事實無關，爰不為沒收銷燬之
    諭知；另扣案之吸管勺子經檢驗之結果，雖有海洛因之反應，惟被告係以該吸管
    勺子將海洛因呈入注射針筒以便施用，為施用毒品之工具，注射針筒及自製吸食
    器亦為其施用毒品所用之物等語，業據被告供明在卷，此外，亦並無證據可認扣
    案之吸管勺子、注射針筒及自製吸食器係屬被告供犯本罪所用之物，爰亦不為沒
    收之諭知，均宜由檢察官另為適法之處理，併予敘明。
五、甲訴意旨另以：被告乙○○基於意圖營利之概括犯意，於八十七年十一月間至八
    十八年一月二十一日，以0000000000號行動電為聯絡工具，在高雄市
    三民區○○路與同盟路口附近，販賣海洛因與林龍文，前後共三、四十次，每次
    一千元。認此部分被告係犯連續販賣第一級毒品之罪嫌等語。惟查，犯罪事實應
    依證據認定之，無證據不得推定其犯罪事實，刑事訴訟法第一百五十四條定有明
    文。經查，甲訴人認被告涉犯此部分犯罪，係以林龍文於警訊中之指訴為主要論
    據。然此部分經訊據被告堅詞否認有何販賣第一級毒品予林龍文之犯行，辯稱並
    未販賣過毒品予林龍文等語。惟林龍文經原審法院及本院先後傳拘無著，無法就
    被告有否販賣毒品予林龍文等情節予以查證，以辨明其警訊所陳述是否為真；再
    者警方查獲林龍文時亦並未扣得任何毒品可資佐證被告確有販賣第一級毒品之事
    實，自難僅以未經被告詰問之林龍文在警訊時之證詞即遽為不利被告之認定，則
    被告此部分之犯罪尚屬不能證明，惟甲訴人認此部分與前揭論罪之部分有連續犯
    之裁判上一罪之關係，爰不另為無罪之諭知，併此敘明。
據上論斷，應依刑事訴訟法第三百六十九條第一項前段、第三百六十四條、第二百九
十九條第一項前段，毒品危害防制條例第四條第一項、第十八條第一項、第十九條第
一項，刑法第十一條、第五十六條、第四十七條、第五十九條、第三十七條第二項，
判決如主文。
本案經檢察官彭南雄到庭執行職務。
中    華    民    國    九十二      年      十       月   二十二      日
                              臺灣高等法院高雄分院刑事第四庭
                                  審判長法官  蕭權閔
                                        法官  陳吉雄
                                        法官  陳啟造
右正本證明與原本無異。
如不服本判決應於收受本判決後十日內向本院提出上訴書狀，其未述上訴理由者，
並得於提起上訴後十日內向本院補提理由書狀（均須按他造當事人之人數附繕本)「
切勿逕送上級法院」。
                                      書記官  白蘭
中    華    民    國      九十二      年      十      月     二十三   日
附錄本判決論罪之法條：
毒品危害防制條例第四條第一項：
製造、運輸、販賣第一級毒品者，處死刑或無期徒刑；處無期徒刑者，得併科新臺幣
一千萬元以下罰金。
                                                                        Ｆ


司法院資訊處製作；財團法人民間司法改革基金會備份。
